臺灣宜蘭地方法院刑事判決　　　　　　　　　　　　　九十一年度交易字第二號
　　公　訴　人　臺灣宜蘭地方法院檢察署檢察官
　　被　　　告　乙○○
右列被告因過失傷害案件，經檢察官提起公訴（九十年度偵字第三Ｏ二一號），本院
判決如左：
    主  文
乙○○因過失傷害人之身體致重傷，處有期徒刑陸月，如易科罰金，以佰元折算壹
日。
    事  實
一、乙○○於民國九十年六月十五日上午七時許，駕駛車牌號碼ＩＷ─八五二二號自
    用小客車，宜蘭縣宜蘭市○○路由鎮○路○○○路方向行駛，途經雪峰路四一號
    旁交岔路口，理應注意車輛行駛時，駕駛人應注意車前狀況，隨時採取必要之安
    全措施及車輛行至無號誌之交岔路口，應減速慢行，作隨時停車之準備。而依當
    時天候晴、日間有自然光線、視距良好情形，又無不能注意之情事，竟疏於注意
    車前狀況，並於通過前述交岔路口時，未減速慢行，因而撞及由右側支線道騎乘
    腳踏車欲駛入雪峰路之甲○○，致甲○○人車倒地後，受有外傷性腦損傷併左側
    肢體偏離等傷害，經治療後，左側肢體運動功能障礙，無法回復之重傷害。
二、案經甲○○告訴暨宜蘭縣警察局宜蘭分局報告台灣宜蘭地方法院檢察署檢察官偵
    查起訴。
    理  由
一、訊據被告乙○○供承於前揭時、地與甲○○所騎乘之前揭腳踏車發生撞擊，以及
    被害人因本件車禍造成左側肢體嚴重運動功能障礙等事實，核與告訴人甲○○指
    述情節大致相符，並有道路交通事故現場調查表及現場照片十四張可資佐證。告
    訴人因本件車禍受有外傷性腦損傷併左側肢體偏離等重大難治之傷害，經治療後
    ，目前因左側肢體嚴重運動功能障礙，將來回復工作能力之機會甚低，此有行政
    院國軍退除役官兵輔導委員會台北榮民總醫院住院診斷證明書在卷可參，而此一
    肢體功能上之毀壞屬於刑法第十條所謂肢體上之功能障礙，已達重傷程度，應足
    認定。雖被告否認有何過失傷害犯行，辯稱：當時行經交岔路口有減速慢行，然
    因告訴人突然由路旁衝出，且視線被樹叢遮擋，因而不及反應云云，惟經比對道
    路交通事故調查報告表所顯示之現場煞車痕長度（長達三十四點五公尺），以及
    被告車輛右側之嚴重損壞（右後方玻璃全破、右側後視鏡毀損、右前側引擎蓋凹
    陷）等客觀證據足見，此一車體嚴重毀損程度應係高速衝撞所產生，然告訴人所
    騎乘之腳踏車之車速常理上不可能十分快速，因而可推見本件高度衝擊力力道應
    係源自被告快速行駛所造成，是本件被告行經交叉路口並未減速，且未注意車前
    狀況做好隨時停車之準備，應足認定，此部分認定與與臺灣省基宜區行車事故鑑
    定委員會鑑定意見認定相符，有該鑑定委員會九十一四月二十九日基宜鑑字第九
    一Ｏ一八三號函在卷可稽，是被告辯稱當時行經交叉路口曾經減速且有注意車前
    狀況，不可採信。
二、按行經無號誌之交岔路口應減速慢行，作隨時停車之準備。又按汽車行駛時，駕
    駛人應注意車前狀況，並隨時採取必要之安全措施。道路交通安全規則第九十三
    條第一項第四款及第九十四條分別定有明文。被告駕車自應注意上述道路交通安
    全規定，而依當時之情形，又無不能注意之情事，竟疏不注意而肇事致告訴人受
    有重傷害之結果，被告應負過失責任殊至明顯，而其過失行為與被害人之重傷害
    結果間具有相當因果關係。本件事證明確，被告犯行堪以認定。
三、核被告所為，係犯刑法第二百八十四條第一項後段之過失致重傷罪。另本件車禍
    發生後，員警丙○○先知悉被告為本件肇事者後，被告方才坦承犯行（見本院九
    十一年三月十五日訊問筆錄），被告於犯罪發覺後方才坦承犯行已不符合自首之
    要件，附此敘明。爰審酌本件被告過失程度，對告訴人所生之重大損害，雙方雖
    曾試圖和解，然因賠償價額差距甚大未果，以及犯後坦承部分犯行等一切情狀，
    量處如主文所示之刑，併諭知易科罰金折算標準。
據上論斷，應依刑事訴訟法第二百九十九條第一項前段，刑法第二百八十四條第一項
後段，第四十一條第一項，罰金罰鍰提高標準條例第一條前段，第二條判決如主文。
本案經檢察官沈念祖到庭執行職務。
中      華      民      國      九十一    年    六    月       五       日
                                      臺灣宜蘭地方法院刑事第一庭
                                          法  官  李  毓  華
右正本證明與原本無異。
如不服本判決，應於判決送達後十日內，向本院提出上訴狀。（應附繕本）
                                          書記官  林  慶  生
中      華      民      國      九十一    年    六    月       六       日
附錄法條：
刑法第二百八十四條第一項
 (過失傷害罪)
因過失傷害人者，處六月以下有期徒刑、拘役或五百元以下罰金，致重傷者，處一年
以下有期徒刑、拘役或五百元以下罰金。
